臺灣臺南地方法院臺南簡易庭民事判決
111年度南簡字第452號
原      告  姚家億  
訴訟代理人  蔡文健律師
            王又真律師
            黃信豪律師
被      告  劉人全  
訴訟代理人  江佩珊律師
上列當事人間請求侵權行為損害賠償事件，本院於民國111年5月
16日言詞辯論終結，判決如下：
    主  文
被告應給付原告新臺幣貳拾伍萬元，及自民國一一一年三月十五
日起至清償日止，按年息百分之五計算之利息。
原告其餘之訴駁回。
訴訟費用由被告負擔二分之一，餘由原告負擔。
本判決原告勝訴部分得假執行。但被告以新臺幣貳拾伍萬元為原
告預供擔保，得免為假執行。
    事實及理由
一、原告起訴主張：原告與訴外人甲○○於民國93年5月15日結婚
    ，婚後共同育有二名未成年子女，被告與甲○○均任職於瑞豐
    機械有限公司（下稱瑞豐公司），被告明知甲○○已婚身分，
    竟於民國108年間與甲○○以通訊軟體充滿性暗示之對話，甚
    至可以證明二人有發生性行為，已非一般同事朋友該有的互
    動，嚴重侵害原告配偶權，另甲○○亦向原告坦承有與同樣任
    職瑞豐公司同事有婚外情，縱使原告為挽救婚姻返台工作，
    無奈被告全然不顧原告之感受，仍持續與甲○○有深刻男女曖
    昧之關係，使原告精神上受到相當嚴重之損害，足認侵害身
    分法益情節重大，原告依民法第184條第1項前段及第195條
    第3項規定，請求被告負侵權行為損害賠償責任。並聲明：
    被告應給付原告新臺幣（下同）50萬元，及自起訴狀繕本送
    達翌日起至清償日止，按週年利率百分之5計算之利息。
二、被告則以：變造通訊軟體帳號所顯示之圖片、名稱為他人，
    並非難事，自不得片面以原告提出之LINE訊息為據，率認此
    為被告與甲○○間之對話，退步言，縱認係被告與甲○○間之對
    話，亦僅係被告不喜歡甲○○之香水味道，告知甲○○若噴了該
    味道香水，不要接近被告，甲○○回以會把被告的東西收起來
    ，未見雙方有何性暗示之語，或依此延伸之不正常往來、肌
    膚之親行為之具體對話，是難據此認被告與甲○○間有何逾越
    朋友交遊等一般社交行為之不正常往來之程度，或有親密行
    為，甚且此乃被告及甲○○之個人人格自由，當不受婚姻關係
    之拘束，進而放棄交友、言論等人格自由，亦難就此評價侵
    害原告之配偶權。又甲○○雖有坦承有與同樣瑞豐公司同事有
    婚外情乙節，然甲○○並未承認其與被告間有何婚外情之語，
    原告主張被告侵害其配偶權，顯非有理。縱認被告有侵害原
    告之配偶權，原告請求之精神慰撫金亦屬過高云云，資為抗
    辯，並聲明：原告之訴駁回。如受不利判決，願供擔保請准
    宣告免為假執行。
三、兩造不爭執之事實：
（一）原告與訴外人甲○○於93年5月15日結婚，婚後共同育有二
      名未成年子女。被告與甲○○均任職於瑞豐公司。
（二）原證2顯示甲○○與Line名稱「丙○○」於108年11月間對話紀
      錄（甲○○簡稱「周」，「丙○○」簡稱「劉」），內容如下
      （下稱編號１對話紀錄）：
　　　劉：香水的味道是我買的嗎
　　　周：不是啊
　　　劉：妳老公買的嗎？
　　　周：對啊，輪流用
　　　劉：知道了
　　　周：怎麼了
　　　劉：可以的話噴你老公送妳的香水就別碰我了
　　　周：而且你現在開始會嫌棄我了，吃醋的樣子真可愛
　　　劉：是喔，我跟妳老公輪流用啊，開心嗎。
　　　周：一定要這樣說話嗎？我把你的東西都收起來就是
（三）原告與甲○○之胞姊通訊軟體對話「原告：你知道嗎？我真
      的有種感覺，比綠巨人浩克還要綠，不只從頭綠到尾，還
      極盡所能的讓我羞辱到不行！我真的好累，我到底該怎麼
      辦，嚴官府出厚賊，他只要有意我再怎麼查勤，他還是都
      約出去。我不查了……太累了。他自己知道什麼可以做，什
      麼不能做！代價是什麼他都知道，結果…又再發生」並於1
      11年2月18日將前述對話紀錄截圖給甲○○，原告與甲○○以
      通訊軟體對話下（下稱編號２對話紀錄）：
　　　周：現在試著重新開始，但你還是沒辦法再相信我了嗎？
　　　　　這樣下去對你來說很痛苦是嗎？
　　　原告：同樣的話2個月前你也有說，空口白話，你要怎麼 
             證明這次真的？
　　　周：相信說什麼都沒有用，只能用做的阿，我現在也已經
　　　　　在做了。
　　　原告：我說過多少次，在一起這麼久，你有什麼異樣我會
　　　　　　不知道！希望你是說真的，不要沒幾天又發作！我
            再也經不起任何刺激了…
　　　周：不然就是，現在你嚥不下這口氣，受不了我帶給你的
　　　　　這些痛苦，先去辦一辦，先解脫。
　　　原告：然後呢？
　　　周：沒有然後。
　　　原告：你就這樣放棄這個家和2個寶貝
　　　周：我沒有就這樣阿，但如果努力了之後還是這樣的話，
　　　　　或是你現在想想心裡還是過不去的話
　　　原告：為什麼要一再出軌？11月底的教訓認為沒什麼嗎？
　　　　　　我想知道為什麼？
　　　周：所以就說，這裡再2個禮拜就結束了，不是就說重新
　　　　　開始，一切重新開始
　　　原告：這個我知道，我試問11月底以後，發誓不會再發生
　　　      的，到底為什麼還要做？
　　　周：但如果出去，我們還是沒辦法重新開始，就辦一辦了
　　  原告：先回答問題
　　　周：不會再發生了，我也知道我現在這樣說很沒說服力，
　　　　　但我想知道你的想法是什麼
　　　原告：我想知道辦完後，你會想辦法復合？還是剛好解脫
　　　　　　，單身自由？
　　　周：想辦法復合啊，就算現在辦完也不會留在瑞豐的。  
          在我看，我們現在的狀態，你時時在防著我也很注  
          意我的舉動，而我，是不知道做什麼事你會怎麼想  
          ，還是是不是又會不高興甚麼的
（四）原告大學畢業，現任職聯合再生能源科技股份有限公司，
      每月薪資72,800元，名下有不動產3筆。被告高職畢業，
      現任職瑞豐公司，109年所得478,457元，名下無不動產。
四、得心證之理由：
（一）被告有與甲○○為牽手、接吻、發生性行為等侵害原告配偶
      權之行為：
（１）證人甲○○於本院審理時證稱：系爭編號１之對話紀錄是我跟
      被告的對話紀錄，這是情侶間的對話。原告因為看到LINE
      內容（即系爭編號1之對話）有打我等語。證人即甲○○在
      瑞豐公司之同意乙○○於本院審理時證稱：甲○○因與原告有
      家庭糾紛有請求我的協助。因為有一天甲○○到公司時，我
      們公司主管看到甲○○臉上有傷，就有詢問臉上為何有傷的
      事情，我們才知道是原告動手打他。因為原告懷疑甲○○與
      被告有曖昧關係才打甲○○。警察有詢問甲○○原告為什麼打
      她，甲○○跟警察說因原告看到LINE簡訊等語（111年4月27
      日言詞辯論筆錄），從上開二位證人之證詞可知，原告是
      因為看到甲○○與被告之LINE對話紀錄，認為甲○○與被告有
      曖昧關係，所以出手打甲○○。原告主張及甲○○證稱系爭編
      號１之對話紀錄係被告與甲○○之對話紀錄，應可採信。被
      告辯稱上開對話紀錄非其與甲○○之對話紀錄，不足採信。
（２）證人甲○○於本院審理時證稱：我跟被告在108年是男女朋友
      。我們作為男女朋友關係時，有牽手、接吻、有發生性行
      為。男女朋友關係維持1年左右。被告知道我有配偶等語
      （111年4月27日言詞辯論筆錄），參以被告及甲○○系爭編
      號１之對話紀錄內容（劉：可以的話噴你老公送妳的香水
      就別碰我了，周：而且你現在開始會嫌棄我了，吃醋的樣
      子真可愛，劉：是喔，我跟妳老公輪流用啊，開心嗎）觀
      之，堪認甲○○證稱其與被告在108年是男女朋友，且有牽
      手、接吻、發生性行為等情，應可採信。證人乙○○於本院
      審理時雖證稱：我們有詢問甲○○是否與被告有曖昧關係，
      那時甲○○說沒有等語，但乙○○亦同時證稱：警察有詢問原
      告為什麼打甲○○，甲○○跟警察說因原告看到LINE簡訊，警
      察詢問甲○○有無不好的內容在裡面，甲○○也回答沒有等語
      （111年4月27日言詞辯論筆錄），然從系爭編號１之LINE
      對話紀錄確可看出甲○○與被告有曖昧關係，已如前述，可
      見當時甲○○否認其與被告之LINE簡訊並沒有不好的內容乙
      節，並不實在。原告主張因為是不光彩的事，所以甲○○在
      當時才沒有向乙○○及警察坦承其與被告有曖昧關係，應可
      採信。是自不能以乙○○之上開證詞即認甲○○與被告沒有曖
      昧關係。
（３）被告另主張：甲○○與原告現仍同居一處，甲○○因受制原告
      之壓力，於審理時，刻意為有利於原告之證述，其證詞顯
      不可採云云，惟證人甲○○於本院審理時已證稱：我證述內
      容是基於自由意志所陳述。我證述內容不會因原告有無在
      場而有不同等語（111年4月27日言詞辯論筆錄），被告上
      開主張，尚不足採。
（二）按因故意或過失，不法侵害他人之權利者，負損害賠償責
      任。故意以背於善良風俗之方法，加損害於他人者亦同。
      不法侵害他人之身體、健康、名譽、自由、信用、隱私、
      貞操，或不法侵害其他人格法益而情節重大者，被害人雖
      非財產上之損害，亦得請求賠償相當之金額。前2項規定
      ，於不法侵害他人基於父、母、子、女或配偶關係之身分
      法益而情節重大者，準用之，民法第184條第1項、第195
      條第1項、第3項分別定有明文。婚姻係以夫妻之共同生活
      為其目的，配偶應互相協力保持其共同生活之圓滿安全及
      幸福，而夫妻互守誠實，係為確保其共同生活之圓滿安全
      及幸福之必要條件，故應解為配偶因婚姻契約而互負誠實
      之義務，配偶之一方行為不誠實，破壞共同生活之圓滿安
      全及幸福者，即為違反因婚姻契約之義務而侵害他方之權
      利(最高法院55年度台上字第2053號判決意旨參照)。又婚
      姻制度為家庭組織之基石，明知他人已婚而仍與之為男女
      朋友或為逾越普通朋友分際之互相交往，依社會通念，顯
      已違反倫理規範，且嚴重破壞他人婚姻之信賴及家庭之穩
      定，乃係屬干擾或妨害他人夫妻維持婚姻共同生活圓滿、
      安全及幸福之權利，影響配偶之身分法益至鉅，苟配偶確
      因此受非財產上損害即精神上痛苦，自得依法請求賠償。
      被告明知甲○○係有配偶之人，卻與甲○○牽手、接吻、發生
      性行為，自已逾越普通朋友間一般社交行為，並足動搖婚
      姻關係所應協力保持共同生活圓滿安全幸福之忠實目的，
      已共同破壞原告之婚姻生活，且達不法侵害原告基於配偶
      關係之身分法益而情節重大之程度，堪以認定。
（三）按慰藉金之賠償須以人格權遭遇侵害，使精神上受有痛苦
      為必要，其核給之標準固與財產上損害之計算不同，然非
      不可斟酌雙方身分資力與加害程度，及其他各種情形核定
      相當之數額。被告明知甲○○係有配偶之人，卻與甲○○牽手
      、接吻、發生性行為，已破壞原告之婚姻生活，且達不法
      侵害原告基於配偶關係之身分法益而情節重大之程度，原
      告精神上自受有極大之痛苦，原告依據民法第195條之規
      定請求被告賠償其非財產上之損害，即屬有據。查原告大
      學畢業，現任職聯合再生能源科技股份有限公司，每月薪
      資72,800元，名下有不動產3筆。被告高職畢業，現任職
      瑞豐公司，109年所得478,457元，名下無不動產，為兩造
      所不爭執，並有稅務電子閘門財產所得調件明細表2份附
      卷可稽。本院審酌兩造之身分、智識程度、經濟狀況、被
      告侵害原告配偶權行為之情節，及原告所受精神上痛苦之
      程度等一切情狀，認原告請求被告賠償精神慰撫金以25萬
      元為適當，逾此數額之請求，自難准許。
五、綜上所述，原告依侵權行為之法律關係，請求被告給付原告
    25萬元，及自起訴狀繕本送達翌日即111年3月15日起至清償
    日止，按週年利率百分之5計算之利息，為有理由，應予准
    許，逾此範圍所為之請求，為無理由，應予駁回。
六、本件係屬民事訴訟法第427條第1項簡易訴訟事件所為被告部
    分敗訴之判決，就原告勝訴部分，依同法第389條第1項第3
    款規定，應依職權宣告假執行。被告陳明願供擔保以代釋明
    ，聲請宣告免為假執行，合於法律之規定，爰酌定相當之擔
    保金額宣告之。
七、本件待證事實已臻明確，兩造其餘攻擊防禦方法及所提證據
    ，於判決結果不生影響，爰不一一論列，併此敘明。　　
八、訴訟費用負擔之依據：民事訴訟法第79條。
中    華    民    國   111    年    5     月    30    日
                臺灣臺南地方法院臺南簡易庭
                              法  官  蘇正賢
以上正本係照原本作成。
如不服本判決，應於送達後20日內，向本院提出上訴狀並表明上
訴理由，如於本判決宣示後送達前提起上訴者，應於判決送達後
20日內補提上訴理由書（須附繕本）。如委任律師提起上訴者，
應一併繳納上訴裁判費。
中    華    民    國   111    年    5     月    30    日
                              書記官  林容淑